最高法院刑事判決　　　　　　　一○○年度台上字第七六○號
上　訴　人　徐進興
上列上訴人因偽造文書案件，不服台灣高等法院花蓮分院中華民
國九十九年十一月三十日第二審判決（九十九年度上訴字第二二
一號，起訴案號：台灣花蓮地方法院檢察署九十八年度少連偵字
第十一號），提起上訴，本院判決如下：
    主  文
上訴駁回。
    理  由
按刑事訴訟法第三百七十七條規定，上訴於第三審法院，非以判
決違背法令為理由，不得為之。是提起第三審上訴，應以原判決
違背法令為理由，係屬法定要件。如果上訴理由書狀並未依據卷
內訴訟資料，具體指摘原判決不適用何種法則或如何適用不當，
或所指摘原判決違法情事，顯與法律規定得為第三審上訴理由之
違法情形，不相適合時，均應認其上訴為違背法律上之程式，予
以駁回。本件原判決維持第一審論處上訴人徐進興成年人與未滿
十八歲之人共同犯行使偽造公文書罪刑之判決，駁回其在第二審
之上訴。已詳敘認定犯罪事實之依據及憑以認定之理由。並對於
上訴人否認犯罪所執並無「新竹地方法院地檢署監管科」一單位
，而地檢署不可能有刑事裁定書，為一般大眾皆能辨識及認知，
本件偽造之文書非屬公文書云云，如何不足採取，已詳加說明，
所為之論斷及所持之法律見解，尚無違誤。從形式上觀察，原判
決並無足以影響判決結果之情形存在。上訴意旨就原判決前揭論
斷，究有何違法情形，並未依據卷內資料為具體之指摘，仍執陳
詞以因無上述「新竹地方法院地檢署監管科」一內部單位，地檢
署亦不可能有刑事裁定書，所行使者非公文書云云，據以指摘原
判決論以行使偽造公文書罪為違背法令，係對於原判決已說明之
事項及屬原審採證認事職權之適法行使，憑持己見而為不同之評
價，重為爭辯，難謂已符合首揭法定上訴要件。其上訴違背法律
上之程式，應予駁回。又按刑事訴訟法第三百七十六條所列各罪
之案件，經第二審判決者，不得上訴於第三審法院，為該法條所
明定。本件上訴人依想像競合關係犯冒充公務員官銜及詐欺取財
罪部分，原審係分別依刑法第一百五十九條、第三百三十九條第
一項論處罪刑，核屬刑事訴訟法第三百七十六條第一、四款之案
件。依首開說明，既經第二審判決，自不得上訴於第三審法院，
縱此部分與上述上訴人行使偽造公文書部分，有想像競合犯關係
，為裁判上一罪，但其行使偽造公文書部分之上訴為不合法，本
院應從程序上駁回，而無從為實體上判決，則對於此部分，亦無
從適用審判不可分原則，為實體上審判。上訴人猶提起上訴，顯
為法所不許，應予駁回。
據上論結，應依刑事訴訟法第三百九十五條前段，判決如主文。
中    華    民    國  一○○  年    二    月   十七   日
                      最高法院刑事第十二庭
                          審判長法官  陳  世  淙  
                                法官  陳  東  誥  
                                法官  何  菁  莪  
                                法官  許  錦  印  
                                法官  吳      燦  
本件正本證明與原本無異
                                      書  記  官  
中    華    民    國  一○○  年    二    月  二十二  日
                                                      K